臺灣臺南地方法院刑事判決　　　　　　 93年度交訴字第152號
公　訴　人　臺灣臺南地方法院檢察署檢察官
被　　　告　甲○○　男　35歲.
　　　　　　乙○○　男　30歲.
右　一　人
選任辯護人　林維毅律師
上列被告因過失致死等案件，經檢察官提起公訴（93年度偵字第
10009號、93年度營偵字第1188號），本院判決如下：
    主  文
甲○○因過失致人於死，處有期徒刑拾月。
乙○○從事業務之人，因業務上之過失致人於死，處有期徒刑壹
年。
    事  實
一、甲○○於民國93年7月13日凌晨，酒後駕駛車牌號碼UN-4842
    號自用小客車 (所犯酒後駕車之公共危險罪部分，業經本院
    以93年度交簡字第1243號刑事簡易判決，判處罰金1萬4千元
    確定在案），沿國道1號高速公路，由南往北方向行駛，而
    於同日凌晨4點5分左右，途經該高速公路北向283公里525公
    尺處附近時，理應注意汽車駕駛人，飲用酒類後，其吐氣所
    含酒精濃度超過每公升0.25毫克，或血液中酒精濃度超過百
    分之0.05以上者，不得駕車，且應注意汽車在行駛途中，不
    得驟然或任意變換車道，如欲超越前車時，應顯示方向燈告
    知前後車輛，並保持安全距離及間隔，方得超越，及應注意
    汽車行駛時，駕駛人應注意車前狀，並隨時採取必要之安全
    措施，而依當時天候晴朗、路面乾燥無缺陷、道路上未有任
    何障礙物、視距復屬良好等情形以觀，客觀上亦無不能注意
    之情事，其竟因不勝酒力而操控能力變差，且疏於注意保持
    安全距離，及疏未注意車前狀況，即貿然前行並欲超越前車
    ，以致不慎撞及前方不詳車號之聯結車，而其所駕駛之上開
    小客車前保險桿並因之而掉落在內外側車道間，且該小客車
    亦因碰撞失去動力而滑行停止於路肩處。又乙○○則係國光
    客運股份有限公司之大客車司機，平日即以駕駛大客車運送
    乘客為其主要工作，乃從事駕駛業務之人。其於上開時間，
    駕駛車牌號碼FW-600號營業大客車載運乘客，沿前述高速公
    路外側車道，由南往北方向自後行駛至上述地點附近時，亦
    理應注意汽車在行駛途中，不得驟然或任意變換車道，如欲
    變換車道時，應顯示方向燈告知前後車輛，並保持安全距離
    及間隔，方得變換車道，而依當時天候晴朗、路面乾燥無缺
    陷，道路無障礙物、視距復屬良好等情以觀，客觀上亦無不
    能注意之情事，其竟疏未注意保持安全距離，即因見前方另
    一不詳車號之聯結車，由上開地點前之服務區內駛出，並欲
    變換車道進入其所行駛之外側車道，即為免於減慢行車速度
    ，而貿然在與內側車道後方來車僅約有兩部小型車車身距離
    之情況下，變換車道至內側車道。而前方不詳車號之聯結車
    進入外側車快車道後，又變換車道進入內側車道時，該聯結
    車駕駛人因發現甲○○所駕駛小客車先前掉落之前保險桿，
    乃立即緊急煞車，而跟隨在該聯結車後方駕駛大客車之乙○○，隨即因未與前車保持適當之行車安全距離，以致避煞不
    及而追撞該聯結車。又乙○○因有上開未注意安全距離即貿
    然變換車道行駛之疏失，以致原本在內側車道正常行駛，由
    阮文賢所無照駕駛，內載乘客丙○○、丁○○2人之車牌號
    碼217 3-FY號（起訴書誤載為2173-FN號）自用小貨車，因
    乙○○變換車道至內側車道行駛時，該小貨車與大客車僅有
    兩部小型車車身之距離，而無法具有足夠之煞車所需距離（
    反應距離加上制動距離），並因阮文賢亦疏未注意車前狀況
    ，而在乙○○所駕駛之大客車緊急煞停時，該小貨車仍然自
    後撞及乙○○所駕駛之大客車，並隨之側翻滑行再擦撞到甲○○所駕駛之小客車。阮文賢並因之受有頭胸撞壓傷、顱骨
    骨折、胸肋開放性骨折等傷害，後經送醫急救後，延至同日
    凌晨4點30分左右，仍因顱內出血併低血容積休克而傷重不
    治死亡；而阮文賢所駕駛小貨車之車內乘客丙○○，則因此
    受有右肩脫臼、臉、右手、右踝挫裂傷等傷害：另一乘客丁○○亦因而受有腹部鈍傷、脾臟破裂出血、頭部臉部外傷，
    頭皮及臉挫裂傷等傷害。另甲○○、乙○○2人則於肇事後
    ，犯罪未被有偵查權之公務員或機關發覺前，即分別向據報
    前往現場處理之內政部警政署國道公路警察局第四警察隊警
    員表明係各肇事車輛之駕駛人而自首，並進而接受裁判。又
    甲○○於肇事後，經警於同日凌晨5點24分左右，在內政部
    警政署國道公路警察局第四警察隊新營分隊，測得其吐氣酒
    精濃度仍高達每公升0.84毫克。
二、案經丙○○、丁○○分別訴由內政部警政署國道公路警察局
    第四警察隊報告暨臺灣臺南地方法院檢察署檢察官相驗後自
    動檢舉偵查起訴。
    理  由
一、被告甲○○部分：
    （一）上述犯罪事實，業據被告甲○○於警詢、偵查時及本
          院審理中坦白承認，核與告訴人丙○○、丁○○2人
          於警詢時及偵查中所指訴之情節相符，且有內政部警
          政署國道公路警察局第四警察隊警員所繪製之道路交
          通事故現場圖、道路交通事故調查報告表（一）、（
          二）各1份，以及交通事故現場蒐證照片43張等附卷
          可參。又被害人阮文賢因本件車禍而傷重不治死亡，
          亦經檢察官督同檢驗員相驗屬實，並製有勘驗筆錄、
          驗斷書、相驗屍體證明書各1份在卷足憑。而告訴人
          丙○○、丁○○2人，因本件車禍而分別受有如事實
          欄所載等傷害，則有營新醫院93年8月4日及8月14日
          診斷證明書各1紙存卷可佐。
    （二）其次，按汽車駕駛人，飲用酒類後，其吐氣所含酒精
          濃度超過每公升0.25毫克，或血液中酒精濃度超過百
          分之0.05以上者，不得駕車；又汽車行駛時，駕駛人
          應注意車前狀況，並隨時採取必要之安全措施，道路
          交通安全規則第114條第2款及第94條第3項分別規定
          甚明。另汽車在行駛途中，不得驟然或任意變換車道
          ，如欲超越前車時，應顯示方向燈告知前後車輛，並
          保持安全距離及間隔，方得超越，高速公路交通管制
          規則第11條亦定有明文。本件被告甲○○於前述時、
          地，駕駛小客車行駛於高速公路，理應注意前開道路
          交通安全規則及高速公路交通管制規則等相關規定，
          而案發當時天候晴朗、路面乾燥無缺陷、道路上未有
          任何障礙物、視距復屬良好等情，則據前述道路交通
          事故調查報告表（一）載明可考，據此判斷，客觀上
          亦無不能注意之情事，被告甲○○竟仍酒後駕車，且
          因不勝酒力以致操控能力變差，並因疏於注意保持安
          全距離及疏未注意車前狀況，即貿然欲超越前車，以
          致不慎撞及前方不詳車號之聯結車，並造成其所駕駛
          之小客車前保險桿掉落在內外側車道間，且隨即引發
          後方來車避煞不及，進而導致本次追撞車禍之發生，
          故被告甲○○之上開駕車肇事行為，具有過失甚明。
    （三）何況本件交通事故經送台灣省台南區車輛行車事故鑑
          定委員會及臺灣省車輛行車事故覆議鑑定委員會鑑定
          結果，亦均認被告甲○○酒醉駕駛小客車，超車不當
          ，與不明車發生撞及，為其與前方不詳車號之聯結車
          發生交通事故之肇事原因等情，復有台灣省台南區車
          輛行車事故鑑定委員會93年8月19日南鑑字第0935900
          943號函所附之鑑定意見書及臺灣省車輛行車事故覆
          議鑑定委員會94年1月24日府覆議字第0930101284號
          函各1份在卷可參，此結果更加證明被告甲○○駕車
          肇事並隨後導致被害人阮文賢傷重不治死亡，以及告
          訴人丙○○、丁○○2人分別受傷之駕駛行為，確有
          過失無疑。另被害人阮文賢確係因本次車禍而傷重不
          治死亡，以及告訴人丙○○、丁○○2人亦係因此次
          交通事故而分別受有事實欄所載之傷害，故被告林玠
          民之上開過失駕車肇事行為，與被害人阮文賢之死亡
          結果，以及告訴人丙○○、丁○○2人所受之傷害結
          果間，均具有相當因果關係，亦屬顯然。從而，本件
          被告甲○○部分之犯罪事證已甚明確，被告甲○○之
          過失致人於死及過失傷害等犯行，應皆可認定。
    （四）核被告甲○○所為，係犯刑法第276條第1項之普通過
          失致死罪及同法第284條第1項前段之普通過失傷害罪
          。又其於同一時、地，1過失駕駛行為，分別致被害
          人阮文賢死亡，以及告訴人丙○○、丁○○2人受傷
          ，而觸犯上開各罪名，是為想像競合犯，故應依刑法
          第55條之規定，從1重之普通過失致死罪處斷。另其
          酒後駕車以致肇事，並使被害人阮文賢死亡，以及告
          訴人丙○○、丁○○2人分別受傷，係屬汽車駕駛人
          ，酒醉駕車因而致人受傷及死亡，依法應負刑事責任
          者，故需依照道路交通管理處罰條例第86條第1項之
          規定，加重其刑。又被告甲○○於肇事後，犯罪未被
          有偵查權之公務員或機關發覺前，即向據報到場處理
          內政部警政署國道公路警察局第四警察隊警員表明其
          係肇事小客車之駕駛人而自首，並坦承犯行進而接受
          裁判等情，除有卷附之國道公路警察局第四警察隊道
          路交通事故肇事人是否自首情形紀錄表1紙可參外，
          並經證人即當日據報到場處理之上開第四警察隊警員
          戊○○於本院審理中到庭證述明確（94年4月18日審
          判筆錄參照：審理卷宗第65頁），故應依刑法第62條
          前段自首之規定，減輕其刑。另被告甲○○前開所犯
          ，刑有加重及減輕，尚應依刑法第71條第1項之規定
          ，先加後減。
    （五）本院審酌被告甲○○之生活狀況、品行、智識程度，
          本件犯罪所生之損害，以及被告甲○○肇事後雖已坦
          白承認所為，且被害人阮文賢亦有疏未注意車前狀況
          之疏失（詳見後述），然被告甲○○飲酒後吐氣酒精
          濃度超過標準，仍駕駛小客車於高速公路上行駛，其
          行為對於高速公路交通往來安全所造成之危害甚大，
          又其酒後駕車，且因不勝酒力以致操控能力變差，而
          疏於注意保持安全距離及疏未注意車前狀況，即貿然
          欲超越前車之駕駛行為，造成其所駕駛之小客車前保
          險桿掉落在內外側車道間，而隨即引發後方來車避煞
          不及，進而導致本次追撞車禍之發生，其過失程度，
          經核亦非輕微，且其過失行為並造成被害人阮文賢死
          亡之嚴重後果，另被告甲○○肇事事後至今，仍未與
          被害人阮文賢家屬，或告訴人丙○○、丁○○等人，
          就民事賠償問題達成和解，其犯罪後之態度亦難認為
          良好等一切情狀，量處如主文第1項所示之刑。
二、被告乙○○部分：
    （一）被告乙○○雖不否認有於前述時、地，駕駛營業大客
          車見前方不詳車號之聯結車緊急煞車後，因避煞不及
          而追撞前車，且隨後即遭被害人阮文賢所駕駛之小貨
          車自後撞及而肇事，並造成被害人阮文賢死亡，以及
          告訴人丙○○、丁○○2人分別受傷等事實，然否認
          有何業務過失致人於死及業務過失傷害等犯行，並辯
          稱：其雖然煞車不及而追撞前車，然如後方駕駛小貨
          車之被害人阮文賢，依規定與其所駕駛之大客車保持
          適當之前、後車安全距離，則被害人阮文賢所駕駛之
          小貨車即不至於避煞不及而自後撞及，因此本件車禍
          之發生，應全係被害人阮文賢疏未保持前、後車之安
          全距離所致，其並無任何過失可言等語。
    （二）經查，上開犯罪事實，除據告訴人丙○○、丁○○2
          人於警詢時及偵查中指訴明確外，且有內政部警政署
          國道公路警察局第四警察隊警員繪製之道路交通事故
          現場圖、道路交通事故調查報告表（一）、（二）各
          1份，以及交通事故現場蒐證照片43張等附卷可參。
          又被害人阮文賢因本件車禍，而傷重不治死亡，亦經
          檢察官督同檢驗員相驗屬實，並製有勘驗筆錄、驗斷
          書、相驗屍體證明書各1份在卷足憑。而告訴人張秀
          美、丁○○2人因本件車禍而分別受有如事實欄所載
          等傷害，則有營新醫院93年8月4日及8月14日診斷證
          明書各1紙存卷可佐。
    （三）再者，被告乙○○於警詢時即已明確供稱：「我行經
          右述時、地，因有一部不知車號的聯結車由新營服務
          區出來，我見狀即閃入內側車道，但該聯結車亦由外
          側車道進入內側車道，行駛我車前方，但該聯結車忽
          然疾（急）踩煞車速度接近『0』，我也跟著急踩煞
          車，也以接近『0』的速度，追撞上該聯結車，過了
          約2秒鐘的時間，該2173-FY小自貨車便追撞我車……
          」等語（詳見93年9月11日警詢筆錄）外；並於本院
          審理中明白供述：其因見前方聯結車突然欲進入外側
          車道，其見狀乃隨即變換車道至內側車道。因為聯結
          車速度很慢，而其所駕駛之大客車速度很快，所以就
          切入內側車道。其切入內側車道時，後方即是被害人
          阮文賢所駕駛之小貨車。而其所駕駛之大客車與前方
          聯結車發生碰撞，約2秒鐘後阮文賢所駕駛之小貨車
          便追撞其所駕駛之車輛。又其切入內側車道瞬間，內
          側車道後方來車，距其所駕駛之大客車約兩部小型車
          之距離等情（詳見前述審判筆錄；審理卷宗第74頁及
          第78頁參照），可知本件車禍發生前，被告乙○○原
          本駕駛大客車行駛於該路段之外側車道，後來係因見
          前方有車速較慢之聯結車自服務區駛出並欲切入外側
          車道，其為免於煞車而減慢行車速度，乃隨即選擇變
          換車道至內側車道之方式，繼續以其原有之行車速度
          前行。且其採取變換車道之駕駛行為時，其與內側車
          道之後方來車即被害人阮文賢所駕駛之小貨車，則僅
          約兩部小型車（約10公尺左右）之距離而已。據此，
          足見被告乙○○僅為避免前方車速較慢之聯結車影響
          其原有之行車速度，即在未與內側車道後方來車保持
          適當安全距離之情況下，執意變換車道至內側車道行
          駛，以致被害人阮文賢所駕駛之小貨車，於被告徐瑞
          鴻所駕駛之大客車變換車道至內側車道行駛當時，與
          該大客車間只剩下約兩部小型車之距離而已。
    （四）又就本件車禍發生前，被告乙○○所駕駛之大客車與
          被害人阮文賢所駕駛之小貨車，行車速度均約為時速
          100公里之速度，而依照高速公路交通管制規則第6條
          之行車安全距離表加以判斷，則可發現駕駛小貨車之
          阮文賢與同車道前車間，必須保持約50公尺之距離，
          始可以擁有足夠之煞車所需距離：即發現前方狀況至
          開始採取煞車期間內車輛所行駛之距離（反應距離）
          ），加上開始採取煞車動作至車輛完全停止期間內車
          輛所行駛之距離（制動距離），來避免追撞發生緊急
          狀況而煞停之前車。而本件車禍發生前，被告乙○○
          所駕駛之大客車變換車道至內側車道行駛當時，竟然
          造成被害人阮文賢所駕駛之小貨車，與該大客車間僅
          剩約兩部小型車之距離（約10公尺左右），此時被害
          人阮文賢顯然無法在原先正常行駛之狀況下，隨即適
          時與前車保持足夠之安全距離，故被害人阮文賢隨後
          看見被告乙○○所駕駛之大客車出現緊急狀況而煞車
          時，也因此無從在適當之距離內將該小貨車煞停，最
          後終於導致其自後追撞該大客車之結果。
    （五）按汽車在行駛途中，不得驟然或任意變換車道，如欲
          變換車道時，應顯示方向燈告知前後車輛，並保持安
          全距離及間隔，方得變換車道，高速公路交通管制規
          則第11條定有明文。本件被告乙○○於前述時、地，
          駕駛大客車行駛於高速公路上，理應注意前開高速公
          路交通管制規則，而案發當時天候晴朗、路面乾燥無
          缺陷、道路上未有任何障礙物、視距復屬良好等情，
          則有前述道路交通事故調查報告表（一）載明可考，
          據此判斷，客觀上亦無不能注意之情事，被告乙○○
          竟疏未注意與內側車道之後方來車保持適當之安全距
          離，即因見前方不詳車號之聯結車，由其原先所行駛
          之外側車道前方進入車道內，即貿然在與內側車道後
          方來車僅有兩部小型車車身左右之距離下，執意變換
          車道至內側車道，隨後終因前方聯結車駕駛人又變換
          車道進入內側車道，並發現被告甲○○所駕駛小客車
          掉落之前保險桿後，立即緊急煞車時，被告乙○○隨
          即亦因與前車未有適當之行車安全距離，以致避煞不
          及而追撞該聯結車。而在大客車後方行駛之小貨車駕
          駛人即被害人阮文賢，復因被告乙○○之上開未注意
          安全距離即貿然變換車道行駛之疏失，以致其在正常
          行駛下，無法在短時間內與前車保持適當之安全距離
          ，因而在發現採取煞停措施之大客車後，已無足夠之
          煞車所需距離得以避免與前車碰撞之發生，最後仍然
          煞車不及而追撞該大客車，故被告乙○○之前述駕駛
          行為，具有過失甚明。
    （六）另詳細觀察本件道路交通事故現場圖及事故現場蒐證
          照片等內容，雖可發現被告乙○○所駕駛之大客車之
          煞車痕跡高達65.3公尺，而被害人阮文賢所駕駛之小
          貨車所遺留之煞車痕跡，則僅有22.6公尺，且兩車之
          煞車痕跡終止點，亦相當接近等情，而足以推知被害
          人阮文賢係在該大客車煞車至少40餘公尺以上之距離
          後（2煞車痕跡之差距加上大客車煞車前兩車之前後
          距離），始開始採取煞車之措施，此等距離業已遠高
          於時速100公里所需要之反應距離（約28公尺），因
          此，被害人阮文賢應有疏未注意車前狀況之情形，以
          致未能立即發現被告乙○○所駕駛之大客車已經採取
          煞車措施，而隨即採取相關之避煞措施。然而，被告
          乙○○之前述過失，既與被害人阮文賢疏未注意車前
          狀況之過失，併合而為兩車追撞事故之肇事原因，則
          被害人阮文賢之過失，或可供為對被告量刑時之斟酌
          ，但被告之刑責則不能因此相抵而獲得解免。從而，
          被告乙○○上述所辯：本件車禍之發生，應全係被害
          人阮文賢疏未保持前、後車之安全距離所致，其並無
          任何過失可言等語，經核尚非有理，而不足採。
    （七）另本件經送臺灣省臺南區行車事故鑑定委員會及臺灣
          省車輛行車事故覆議鑑定委員會鑑定結果，均認被告
          乙○○與被害人阮文賢2人間之肇事責任，係「阮文
          賢無照駕駛小貨車，未保持安全距離，未注意車前狀
          況，追撞因閃避掉落車道保險桿作緊急煞車大客車，
          為肇事原因；乙○○無肇事因素」等情，雖有台灣省
          台南區車輛行車事故鑑定委員會93年8月19日南鑑字
          第0935900943號函所附之鑑定意見書及臺灣省車輛行
          車事故覆議鑑定委員會94年1月24日府覆議字第09301
          01284號函各1份在卷可參，然因前述2鑑定機關僅以
          被害人阮文賢所駕駛之小貨車，係自後追撞被告徐瑞
          鴻所駕駛之大客車等最後結果，即貿然為前述肇事責
          任之分析，而未慮及被告乙○○之上開未注意安全距
          離即貿然變換車道行駛之疏失，亦係造成被害人阮文
          賢於原先正常行駛之狀態下，無法在短時間內與前車
          保持適當之安全距離，因而導致被害人阮文賢在發現
          採取煞停措施之大客車後，已無足夠之煞車所需距離
          ，得以避免與前車碰撞之發生。基此，前述2鑑定結
          果，經核尚難據為被告有利事實認定之憑藉。又公訴
          人雖認被告乙○○就本件車禍之發生，係有未與前車
          保持適當之安全距離，及未注意車前狀況與超速行駛
          等疏失，然因被告乙○○之此等疏失，係其與前方不
          詳車號聯結車發生追撞事故之肇事因素等情，則有上
          開二鑑定結果可資參照（詳見台灣省台南區車輛行車
          事故鑑定委員會93年8月19日南鑑字第0935900943號
          函所附之鑑定意見書：柒、鑑定意見，二），至於被
          害人阮文賢與被告乙○○所駕駛車輛間追撞事故之肇
          事責任判定，經核尚與被告乙○○之該3項疏失無涉
          ，故公訴人此部分之論述，應有誤解，均附此敘明。
    （八）此外，被害人阮文賢係因本件車禍而傷重不治死亡，
          而告訴人丙○○、丁○○2人則因本次車禍，而分別
          受有事實欄所載等傷害，故被告乙○○之上開過失駕
          車肇事行為，與被害人阮文賢之死亡結果，以及告訴
          人丙○○、丁○○2人所受之傷害結果間，均具有相
          當因果關係，亦屬顯然。因此，本件被告乙○○部分
          之犯罪事證亦甚明確，其業務過失致人於死及業務過
          失傷害等犯行，應皆可認定。
    （九）查被告乙○○則係國光客運股份有限公司之大客車司
          機，平日即以駕駛大客車運送乘客為其主要工作，乃
          從事駕駛業務之人。其於上開時間，駕駛營業大客車
          不慎肇事，並致被害人阮文賢死亡，以及告訴人張秀
          美、丁○○2人分別受傷，核其所為應係犯刑法第276
          條第2項之業務過失致死罪及同法第284條第2項前段
          之業務過失傷害罪。又其於同一時、地，1過失駕駛
          行為，分別致被害人阮文賢死亡，以及告訴人丙○○
          、丁○○2人受傷，而觸犯上開各罪名，是為想像競
          合犯，故應依照刑法第55條之規定，從1重之業務過
          失致死罪處斷。又被告乙○○於肇事後，犯罪未被有
          偵查權之公務員或機關發覺前，即向據報到場處理內
          政部警政署國道公路警察局第四警察隊警員表明其係
          肇事小客車之駕駛人而自首，進而接受裁判等情，除
          有卷附之國道公路警察局第四警察隊道路交通事故肇
          事人是否自首情形紀錄表1紙可參外，並經證人即當
          日據報到場處理之上開第四警察隊警員戊○○於本院
          審理中到庭證述明確（94年4月18日審判筆錄參照：
          審理卷宗第65頁），故應依刑法第62條前段自首之規
          定，減輕其刑。
    （十）本院審酌被告乙○○之生活狀況、品行、智識程度，
          本件犯罪所生之危險、損害，以及被害人阮文賢雖係
          無照駕駛，而且同有疏未注意車前狀況之疏失，然被
          告乙○○係營業大客車之司機，其駕駛大客車於高速
          公路上行駛，竟然未注意安全距離即任意變換車道，
          其駕駛行為對於高速公路交通往來安全所造成之危害
          甚大，而其疏於注意安全距離即貿然變換車道之駕駛
          行為，終於導致在後駕駛小貨車被害人阮文賢，因無
          法在發現採取煞停措施之大客車後，有足夠之煞車所
          需距離，來避免兩車碰撞之發生，最後仍然撞及該大
          客車，可知被告乙○○之過失程度，經核亦非輕微，
          又其上開過失行為，復造成被害人阮文賢死亡之嚴重
          後果，另被告乙○○肇事事後至今，仍未與被害人阮
          文賢家屬或告訴人丙○○、丁○○等人，就民事賠償
          問題達成和解，且肇事後仍極力否認犯行，其犯罪後
          之態度並非良好等一切情狀，量處如主文第2項所示
          之刑。
據上論斷，應依刑事訴訟法第299條第1項前段，刑法第276條第
1項、第2項、第284條第1項前段、第2項前段、第55條、第62條
前段，道路交通管理處罰條例第86條第1項，罰金罰鍰提高標準
條例第1條前段，判決如主文。
中　　華　　民　　國　　94　　年　　5 　　月　　2　　日
                  交通法庭  審判長  法　官　蘇清水
                                    法　官  洪榮家
                                    法　官  陳志成
以上正本證明與原本無異。
如不服本判決應於送達後10日內向本院提出上訴狀。
                                    書記官  黃瓊蘭
中　　華　　民　　國　　94　　年　　5 　　月　　2　　日
附錄本案論罪科刑法條全文：
刑法第276條（過失致死最）
因過失致人於死者，處2年以下有期徒刑、拘役或2千元以下罰金
。
從事業務之人，因業務上之過失犯前項之罪者，處5年以下有期
徒刑或拘役，得併科3千元以下罰金。
刑法第284條（過失傷害罪）
因過失傷害人者，處6月以下有期徒刑、拘役或5百元以下罰金，
致重傷者，處1年以下有期徒刑、拘役或5百元以下罰金。
從事業務之人，因業務上之過失傷害人者，處1年以下有期徒刑
、拘役或1千元以下罰金，致重傷者，處3年以下有期徒刑、拘役
或2千元以下罰金。
